【裁判字號】    99,監宣,29
【裁判日期】    990621
【裁判案由】    監護宣告
【裁判全文】
臺灣宜蘭地方法院民事裁定              99年度監宣字第29號
聲  請  人  宜蘭縣政府
法定代理人  甲○○
非訟代理人  丙○○
上列聲請人聲請監護宣告事件，本院裁定如下：
    主    文
宣告乙○○（男、民國○○年○月○○日生、身分證統一編號：Ｚ0000
00000號）為受監護宣告之人。
選定宜蘭縣政府為受監護宣告之人之監護人。
指定財團法人宜蘭縣私立蘭馨婦幼中心董事長黃淑鈴為會同開具
財產清冊之人。
聲請費用新臺幣壹仟元由受監護宣告之人負擔。
    理    由
一、按「對於因精神障礙或其他心智缺陷，致不能為意思表示或
    受意思表示，或不能辨識其意思表示之效果者，法院得因本
    人、配偶、四親等內之親屬、最近一年有同居事實之其他親
    屬、檢察官、主管機關或社會福利機構之聲請，為監護之宣
    告」，民法第14條第1項定有明文。再「法院為監護之宣告
    時，應依職權就配偶、四親等內之親屬、最近一年有同居事
    實之其他親屬、主管機關、社會福利機構或其他適當之人選
    定一人或數人為監護人，並同時指定會同開具財產清冊之人
    」，民法第1111條第1項亦著有明文。
二、本件聲請人宜蘭縣政府主張乙○○於民國96年3月10日因罹
    患精神疾病，致不能為意思表示或受意思表示，或不能辨識
    其意思表示之效果，為此依法聲請對乙○○為監護之宣告等
    語。
三、本院審驗乙○○之心神狀況，並採用宜蘭普門醫療財團法人
    普門醫院鑑定醫師劉光中之精神鑑定報告，認張員因受慢性
    精神分裂病，及腦栓塞失智症之影響，致不能為意思表示或
    受意思表示，且不能辨識其意思表示之效果，此有該院99年
    5月20日普醫宣告字第99007號函所附精神鑑定報告書附卷可
    稽。爰依首開民法第14條第1項之規定，宣告乙○○為受監
    護宣告之人。
四、又上開精神鑑定報告書記載「張員父母已過世多年，張員排
    行老大，另有七位兄弟姊妹，其中有五位有精神疾病，分別
    為二妹（失蹤多年）、三妹（海天醫院住院）、大弟（海天
    醫院住院）、小弟（不明原因過世），大妹已嫁人，現住台
    北，無力照顧張員，二弟與三弟亦在台北生活，鮮少來探視
    張員」等語。本院審酌乙○○之兄弟姊妹或罹患精神疾病，
    或居住在外縣市，均無力照顧及提供支持予乙○○；而宜蘭
    縣政府為主管機關，於上述情況下，自最適宜擔任乙○○之
    監護人；再財團法人宜蘭縣私立蘭馨婦幼中心為社會福利機
    構，其董事長黃淑鈴表示願意擔任會同開具財產清冊之人，
    此亦有本院電話紀錄1件在卷可佐。爰依首開民法第1111 條
    第1項之規定，選定聲請人宜蘭縣政府擔任乙○○之監護人
    ，並指定黃淑鈴擔任會同開具財產清冊之人，以維護受監護
    宣告人之權益。
五、依民事訴訟法第608條第1項，裁定如主文。
中    華    民    國    99    年    6     月    21    日
                  臺灣宜蘭地方法院家事法庭
                      法  官  周健忠
以上正本與原本無異。
如不服本裁定關於選定監護人及指定會同開具財產清冊之人等部
分，應於送達後10日內向本院提出抗告狀，並繳納抗告費新臺幣
1千元；其餘關於宣告監護之部分，不得抗告。
中    華    民    國    99    年    6     月    21    日
                      書記官  姚國華

司法院資訊處製作；財團法人民間司法改革基金會備份。
